【裁判字號】    99,審易,127
【裁判日期】    990423
【裁判案由】    竊盜等
【裁判全文】
臺灣桃園地方法院刑事判決             99年度審易字第127號
公  訴  人  臺灣桃園地方法院檢察署檢察官
被      告  己○○原名劉益誠.
上列被告因竊盜等案件，經檢察官提起公訴（98年度偵字第2079
8 號），被告於準備程序進行中為有罪陳述，經本院裁定進行簡
式審判程序，判決如下：
    主  文
己○○共同竊盜，共二罪，均累犯，各處有期徒刑柒月，扣案鑰
匙貳支、遙控器壹支均沒收。又傷害人之身體，累犯，處有期徒
刑肆月。應執行有期徒刑壹年貳月。扣案鑰匙貳支、遙控器壹支
均沒收。
己○○被訴毀損部分，公訴不受理。
    事  實
一、己○○前於民國94年間，因強盜案件，經臺灣臺南地方法院
    以94年度訴字第208 號判決判處有期徒刑2 年10月確定，同
    年間，另因竊盜案件，經同院以94年度易字第269 號判決判
    處有期徒刑8 月確定。前開二罪經同院以94年度聲字第1482
    號裁定合併定應執行有期徒刑3 年2 月確定，於96年7 月24
    日假釋出監，迄97年9 月14日保護管束期滿執行完畢。猶仍
    不知悔改，與其友人徐偉國（另由本院以98年度訴字第1315
    號判決審結）共同基於竊盜之犯意，於民國98年9 月8 日晚
    間9 時許，由己○○駕駛其母親所有之自小客車搭載徐偉國
    ，行經桃園縣龜山鄉○○○街12號前，由徐偉國持己○○所
    有之自備鑰匙2 支、遙控器1 支，竊取甲○○所有車號6122
    -QZ 自小客車1 輛，得手後由徐偉國駕駛上開竊得之汽車，
    另尋竊盜目標。於同日晚間9 時30分許，由己○○駕駛竊得
    之6122-QZ 自小客車搭載徐偉國，行經桃園縣蘆竹鄉○○路
    ○ 段100 號，由徐偉國持上開己○○所有之鑰匙、遙控器，
    竊得庚○○所有車號0833-QM 號自小客車及安泰紀念墓園納
    骨塔位權狀11張。二人復於民國98年9 月9 日上午7 時許，
    由己○○駕駛竊得之6122-QZ 號自小客車搭載徐偉國行經在
    中壢市○○路與元化路口因躲避警方查緝，己○○竟基於傷
    害及毀損之故意，駕車撞擊騎乘輕型機車車號EWA-709 號之
    乙○○，致其人車倒地，受有左膝挫傷及左手挫傷等傷害，
    並撞及丙○○駕駛之4620-TS 號自小貨車、丁○○駕駛之63
    11-KQ 號自小客車，及戊○○駕駛之3196-VZ 號自小貨車致
    上述車輛之板金不堪使用（毀損部分，由本院諭知不受理，
    詳後述），己○○停車後，2 人隨即為警逮捕，並扣得己○○所有之鑰匙2 支及遙控器1 支。
二、案經桃園縣政府警察局中壢分局報告臺灣桃園地方法院檢察
    署檢察官偵查起訴。
    理  由
一、本件被告所犯係死刑、無期徒刑、最輕本刑為三年以上有期
    徒刑以外之罪，其於準備程序中就被訴事實為有罪之陳述，
    經法官告知簡式審判程序之旨，並聽取公訴人、被告之意見
    後，本院認為適宜由受命法官獨任進行簡式審判程序，合先
    敘明。
二、前揭事實，業據被告己○○於本院審理時坦認不諱，核與共
    犯徐偉國於警、偵訊證述，及證人即被害人甲○○、庚○○
    、丙○○、丁○○、戊○○、告訴人乙○○於警詢中之指述
    大致相符，復有乙○○之壢新醫院診斷證明書1 份、贓物認
    領保管單2 紙、現場照片19張、扣案鑰匙2 支及遙控器1 只
    在卷可稽。堪認被告前揭之自白與事實相符，值堪信實。本
    件事證明確，被告犯行已堪認定，應依法論科。
三、核被告己○○所為，分別係犯刑法第320 條第1 項竊盜罪、
    同法第277 條第1 項傷害罪。被告與徐偉國間，就上揭2 次
    竊盜犯行，有犯意聯絡及行為分擔，均應論以共同正犯。被
    告所犯上開2 次竊盜、1 次傷害等罪，犯意各別，行為互殊
    ，應予分論併罰。公訴意旨認被告己○○上揭2 次竊盜犯行
    ，均應以刑法第321 條第1 項第3 款攜帶兇器竊盜論處，無
    非以證人即共犯徐偉國偵查中之供述為據，惟查本件被告劉
    維於警、偵訊中均自承不清楚共犯徐偉國係以何種方式竊車
    ，又證人徐偉國固曾於偵訊中自稱會以小剪刀為竊車工具，
    然就本件竊取車號6122-QZ 、0833-QM 號自小客車，迭於警
    詢及偵查中明確證述係以己○○所有之鑰匙2 支及遙控器1
    支為工具，復查卷內亦無其他積極證據可資證明被告己○○
    與共犯徐偉國有何攜帶兇器以行竊之事證，是罪證有疑，應
    有利於被告論處，公訴意旨以刑法第321 條第1 項第3 款攜
    帶兇器罪相繩，尚有未洽，應由本院於基本同一社會事實範
    圍內變更起訴法條以為審理。又被告有如事實欄所載之犯罪
    科刑紀錄及執行情形，有卷附臺灣高等法院被告前案紀錄表
    可按，其受徒刑之執行完畢後，5 年以內故意再犯本件有期
    徒刑以上之罪，均為累犯，各應依刑法第47條第1 項規定加
    重其刑。末查，扣案鑰匙2 支及遙控器1 支，為被告己○○
    所有供其竊取本件自小客車所用之物，均應依刑法第38條第
    1 項第2 款沒收。爰審酌被告正值青壯，不思戮力工作，反
    圖不勞而獲，殊值非難，又為躲避查緝而衝撞他人車輛，致
    人成傷，幸未釀成巨禍，及其素行、智識程度、犯罪手段、
    竊得財物之價值與犯後態度等一切情狀，分別量處如主文所
    示之刑，及定其應執行之刑，且諭知易科罰金折算標準。
四、公訴不受理部分：上開公訴意旨指摘被告己○○為躲避警方
    查緝，基於毀損之故意，駕駛前開6122-QZ 自小客車撞及丙○○駕駛之4620-TS 號自小貨車、丁○○駕駛之6311-KQ 號
    自小客車，及戊○○駕駛之3196-VZ 號自小貨車，致上述車
    輛之板金不堪使用，因認被告己○○涉犯刑法第354 條毀損
    罪嫌。經查，惟按刑法第354 條毀損罪，依同法第357 條規
    定，須告訴乃論。而告訴或請求乃論之罪，未經告訴、請求
    或其告訴、請求經撤回或已逾告訴期間者，應諭知不受理之
    判決，刑事訴訟法第303 條第3 款定有明文。次按犯罪之被
    害人，得為告訴；告訴、告發，應以書狀或言詞向檢察官或
    司法警察官為之；其以言詞為之者，應製作筆錄，刑事訴訟
    法第232 條、第242 條第1 項亦分別明定。經查，上開被害
    人丙○○、丁○○、戊○○等人，就其所有之車輛遭被告駕
    車撞擊，致板金不堪使用乙情，並未以書面向檢察官或司法
    警察提出毀損告訴，其於警詢之際，亦未曾以言詞提出毀損
    告訴並制作筆錄，是本件未經合法告訴，應依前揭刑事訴訟
    法第303 條第3 款規定為不受理判決。另按刑事判決得就起
    訴之犯罪事實變更檢察官起訴所引應適用之法條者，以科刑
    或免刑判決為限，不受理判決無適用刑事訴訟法第300 條之
    餘地（最高法院71年度臺上字第6600號、95年度臺上字第46
    36號判決參照），本件為不受理判決，自無庸變更起訴法條
    ，末此敘明。
據上論斷，應依刑事訴訟法第273 條之1 第1 項、第299 條第1
項前段、第310 條之2 、第300 條、第303 條第3 款，刑法第28
條、第320 條第1 項、第277 條第1 項、第47條第1 項、第38
條第1 項第2 款、第51條第5 款，刑法施行法第1 條之1 第1 項
、第2 項前段，判決如主文。
本案經檢察官顏世翠到庭執行職務。
中    華    民    國    99     年    4    月   23    日
                    刑事庭  法  官  林孟宜
以上正本證明與原本無異
如不服本判決，應於判決送達後10日內向本院提出上訴狀（應附
繕本），其未敘述上訴理由者，應於上訴期間屆滿後20日內補提
理由書狀於本院，上訴於臺灣高等法院。
                            書記官  洪明媚
中    華    民    國    99    年    4     月    23    日
附錄本案論罪科刑法條：
中華民國刑法第320條
（普通竊盜罪、竊佔罪）
意圖為自己或第三人不法之所有，而竊取他人之動產者，為竊盜
罪，處5 年以下有期徒刑、拘役或5 百元以下罰金。
意圖為自己或第三人不法之利益，而竊佔他人之不動產者，依前
項之規定處斷。
前二項之未遂犯罰之。
中華民國刑法第277條第1項
傷害人之身體或健康者，處3 年以下有期徒刑、拘役或1 千元以
下罰金。

司法院資訊處製作；財團法人民間司法改革基金會備份。
